臺灣新北地方法院刑事判決
111年度審易字第1667號
公  訴  人  臺灣新北地方檢察署檢察官
被      告  郭彥亨

                    籍設桃園市○鎮區○○路000號（桃園市○鎮區○○○○○○


            張丁元


上列被告因竊盜案件，經檢察官提起公訴（111年度偵字第25025
號），於準備程序中，被告就被訴事實為有罪之陳述，經告以簡
式審判程序之旨，並聽取當事人之意見後，本院裁定進行簡式審
判程序，並判決如下：
    主  文
郭彥亨、張丁元共同犯竊盜罪，各處有期徒刑參月，如易科罰金
，均以新臺幣壹仟元折算壹日。
未扣案郭彥亨、張丁元之犯罪所得2.0mm PVC電線參捲、5.5mm P
VC電線肆捲、8mm PVC電線貳捲、8平方x4c PVC電線20米壹條均
共同沒收，於全部或一部不能沒收或不宜執行沒收時，共同追徵
其價額。
　　事實及理由
一、本件犯罪事實及證據，除犯罪事實欄一第7至8行「至楊添財
    正所管領」應更正、補充為「駕駛車牌號碼000-0000號自用
    小貨車，至楊添財所管領」；同欄第9至10行「共價值新臺
    幣2,415元」應更正為「共價值新臺幣（下同）20,596元」
    ；另證據部分補充「被告郭彥亨、張丁元於本院準備程序及
    審理中之自白」外，其餘均引用附件檢察官起訴書之記載。
二、論罪：
　㈠核被告2人所為，均係犯刑法第320條第1項之竊盜罪。
　㈡被告2人就上開犯行，有犯意聯絡及行為分擔，均為共同正犯
    。
　㈢被告2人雖有如附件起訴書犯罪事實欄一所示之犯罪科刑及執
    行情形，有臺灣高等法院被告前案紀錄表附卷可憑，惟檢察
    官就被告2人構成累犯之事實及應加重其刑事項，未具體指
    出證明之方法，本院依最高法院刑事大法庭110年度台上大
    字第5660號裁定意旨，本案不得認被告2人構成累犯，但本
    院仍以前開前科紀錄表之記載作為刑法第57條第5款之審酌
    事項，附此敘明。
三、爰以行為人之責任為基礎，審酌被告郭彥亨前有多次竊盜前
    科，有臺灣高等法院被告前案紀錄表在卷可憑，素行非佳，
    且被告2人正值壯年，不思以正當途徑獲取所需，恣意竊取
    他人財物，顯然欠缺尊重他人財產法益之觀念，所為應予非
    難，惟念被告2人犯後均坦承犯行，態度尚可，然迄今尚未
    與告訴人楊添財達成和解或賠償其所受損害，兼衡被告2人
    之犯罪動機、目的、手段、所竊取財物之價值，暨被告郭彥
    亨高中肄業之智識程度（見被告之個人戶籍資料）、自陳入
    監前從事搬運工作，月收入約3萬多元之生活狀況（見本院
    民國111年9月29日簡式審判筆錄第5頁）；被告張丁元國中
    畢業之智識程度（見被告之個人戶籍資料）、自陳目前從事
    臨時派遣工作，月收入2萬多元，家中尚有1名子女需要扶養
    之生活狀況（見本院111年9月29日簡式審判筆錄第5頁）等
    一切情狀，分別量處如主文所示之刑，並均諭知易科罰金之
    折算標準。
四、沒收：
　㈠按刑法第38條之1第1項前段犯罪所得沒收之規定，同以「屬
    於犯罪行為人者」，為沒收要件。則於數人共同犯罪時，因
    共同正犯皆為犯罪行為人，所得屬全體共同正犯，本亦應對
    各共同正犯諭知沒收。然因犯罪所得之沒收，在於避免被告
    因犯罪而坐享利得，基於有所得始有沒收之公平原則，如犯
    罪所得已經分配，自應僅就各共同正犯分得部分，各別諭知
    沒收。如尚未分配或無法分配時，該犯罪所得既屬於犯罪行
    為人，仍應對各共同正犯諭知沒收（最高法院107年度台上
    字第2697號判決意旨參照）。
　㈡查被告2人共同竊得之2.0mm PVC電線3捲、5.5mm PVC電線4捲
    、8mm PVC電線2捲、8平方x4c PVC電線20米1條（共價值20,
    596元），為其等之犯罪所得，均未扣案，亦未實際合法發
    還告訴人，復依卷内現存事證，尚無從查知被告2人係如何
    分配犯罪所得，揆諸前揭說明，為達澈底剝奪犯罪行為人之
    實際犯罪所得之立法目的，自應認被告2人就犯罪所得，具
    有事實上之共同支配關係，享有共同處分權限，爰依刑法第
    38條之1第1項前段、第3項之規定共同宣告沒收，於全部或
    一部不能沒收或不宜執行沒收時，共同追徵其價額。
據上論斷，應依刑事訴訟法第273條之1第1項、第299條第1項前
段、第310條之2、第454條第2項，判決如主文。
本案經檢察官范孟珊提起公訴，檢察官王佑瑜到庭執行職務。
中　　華　　民　　國　　111 　年　　10　　月　　31　　日
                  刑事第二十三庭  法　官　朱學瑛
上列正本證明與原本無異。
如不服本判決，應於判決送達後20日內敘明上訴理由，向本院提
出上訴狀 (應附繕本) ，上訴於臺灣高等法院。其未敘述上訴理
由者，應於上訴期間屆滿後20日內向本院補提理由書「切勿逕送
上級法院」。
                                  書記官  盧姿妤
中　　華　　民　　國　　111 　年　　10　　月　　31　　日

附錄本案論罪科刑法條全文：
中華民國刑法第320條
意圖為自己或第三人不法之所有，而竊取他人之動產者，為竊盜
罪，處5年以下有期徒刑、拘役或50萬元以下罰金。
意圖為自己或第三人不法之利益，而竊佔他人之不動產者，依前
項之規定處斷。
前二項之未遂犯罰之。

附件：
臺灣新北地方檢察署檢察官起訴書　
                                    111年度偵字第25025號
　　被　　　告　郭彥亨　男　39歲（民國00年0月00日生）
　　　　　　　　　　　　籍設桃園市○鎮區○○路000號（平                         鎮區戶政事務所）
　　　　　　　　　　　　居新北市○○區○○街00號6樓
　　　　　　　　　　　　國民身分證統一編號：Z000000000號
　　　　　　　　張丁元　男　37歲（民國00年00月0日生）
　　　　　　　　　　　　住桃園市○○區○○○街00○0號
　　　　　　　　　　　　國民身分證統一編號：Z000000000號
上列被告因竊盜案件，業經偵查終結，認應提起公訴，茲將犯罪
事實及證據並所犯法條分敘如下：　
　　　　犯罪事實
一、郭彥亨前因竊盜案件，經臺灣桃園地方法院以107年度審易
    字第1187號判決判處有期徒刑6月確定，於民國109年2月23
    日易科罰金執行完畢；張丁元前因違反毒品危害防制條例案
    件，經臺灣桃園地方法院以106年度桃簡字第1620號判決判
    處有期徒刑5月確定，於107年7月5日執行完畢。詎均猶不知
    悔改，竟共同意圖為自己不法之所有，於110年12月29日1時
    45分許，至楊添財正所管領、位於新北市○○區○○路0段000號
    禾峰營造之施工工地，並竊取PVC電線2.0mm(3捲)、5.5mm(4
    捲)、8mm(2捲)、8平方x4c(20米1條)（共價值新臺幣2,415
    元）等物後離去，案經楊添財發現遭竊而報警處理，經警調
    閱監視器始悉上情。
二、案經楊添財訴由新北市政府警察局三重分局報告偵辦。
　　　　證據並所犯法條 
一、上開犯罪事實，業據被告郭彥亨於警詢、被告張丁元於警詢
    時及偵查中均供承不諱，核與告訴人楊添財於警詢時之指訴
    情節相符，亦有證人吳承翰於警詢時之證詞在卷可參，復有
    監視錄影擷取畫面6張在卷可資佐證，被告2人之自白與事實
    相符，其等犯嫌堪以認定。
二、核被告等所為，均係犯刑法第320條第1項竊盜罪嫌。被告2
    人間，有犯意聯絡及行為分擔，請論以共同正犯。又其等曾
    受如犯罪事實欄所示之有期徒刑執行完畢，有刑案資料查註
    紀錄表1份在卷可稽，其於執行完畢後5年以內故意再犯本案
    有期徒刑以上之罪，為累犯，請分別參照大法官會議釋字第
    775號解釋意旨，審酌是否依刑法累犯規定加重其刑。再被
    告因上開竊盜行為所取得之財物，為犯罪所得，請依刑法第
    38條之1第1項沒收，如全部或一部不能沒收，請依刑法第38
    條之1第3項追徵其價額。
三、依刑事訴訟法第251條第1項提起公訴。
　　此　致
臺灣新北地方法院
中　　華　　民　　國　 111　　年　　 7　　月　　28  　日
                              檢 察 官    范  孟  珊